【裁判字號】    99,非抗,11
【裁判日期】    991028
【裁判案由】    本票裁定
【裁判全文】
臺灣高等法院臺南分院民事裁定    99年度非抗字第11號
再抗 告 人  乙○○
代  理  人  林重仁  律師
抗告人因與相對人甲○○間聲請本票裁定事件，對於中華民國
99年8月31日臺灣雲林地方法院所為裁定（99年度抗字第14號）
提起再抗告，本院裁定如下：
    主  文
再抗告駁回。
再抗告程序費用新台幣壹仟元由再抗告人負擔。
    理  由
一、再抗告意旨略以：原審裁定無視於最高法院80年度台抗字第
    207號裁定、司法院77年8月29日（77）廳民三字第1088號函
    文所示法律見解，認再抗告人以存證信函通知相對人不生提
    示之效力，未克盡提示等追索要件，將抗告駁回，其適用法
    規顯有錯誤，為此提起再抗告，請求廢棄司法事務官及抗告
    法院所為裁定，並准予本件本票強制執行云云。
二、按對於非訟事件抗告法院之裁定再為抗告，僅得以其適用法
    規顯有錯誤為理由，非訟事件法第45條第3項定有明文。所
    謂適用法規顯有錯誤者，係指確定判決所適用之法規顯然不
    合於法律規定，或與司法院現尚有效及大法官會議之解釋，
    或本院尚有效之判例顯然違反，或消極的不適用法規，顯然
    影響判決者而言。若在學說上諸說併存，尚無法規判例可據
    者，自無適用法規顯有錯誤可言」（最高法院88年度台聲字
    第122號、85年度台聲字第412號、81年度台再字第145號裁
    判要旨參照）。
三、經查，本件再抗告人聲請本件本票准予強制執行，自承僅以
    存證信函暨本票影本催告相對人履行債務而未獲付款，惟未
    曾對票據債務人為本票之提示，經司法事務官及原審法院以
    「票據之提示，執票人應現實提出票據請求票據債務人付款
    ，抗告人以存證信函及系爭本票影本為提示，不生提示之效
    力，無由行使系爭本票之票據權利」為由，駁回再抗告人之
    聲請及抗告，核無違誤。再抗告人雖舉最高法院80年度台抗
    字第207號裁定，然核其內容僅在說明「相對人若主張執票
    人未為提示，應由相對人負舉證責任」而已，非謂本票執票
    人聲請裁定准予強制執行時，無需踐行提示程序，此與原審
    裁定所持見解並無相左；至於司法院77年8月29日（77）廳
    民三字第1088號研究意見，要屬民事法律問題座談之研究意
    見，尚非具有與法律相同之拘束效力，再抗告人執此法律問
    題研究意見，提起再抗告，指摘原抗告法院之裁定適用法規
    顯有錯誤云云，難認為有理由。
四、綜上所述，原裁定並無適用法規顯有錯誤之情形，再抗告人
    指摘原裁定適用法規顯有錯誤係不當，求為廢棄改判，為無
    理由，應予駁回。
據上論結，本件抗告為無理由，依非訟事件法第46條，民事訴訟
法第495條之1、第481條、第449條、第95條、第78條，裁定如主
文。
中    華    民    國    99    年    10    月    28    日
                  民事第二庭    審判長法  官  陳光秀
                                      法  官  莊俊華
                                      法  官  曾平杉
上為正本係照原本作成。
不得抗告。
中    華    民    國    99    年    10    月    28    日
                                      書記官  葉秀珍

司法院資訊處製作；財團法人民間司法改革基金會備份。
